臺灣高雄地方法院刑事判決　　　　　　　95年度訴字第4576號
公　訴　人　臺灣高雄地方法院檢察署檢察官
被　　　告　甲○○
　　　　　　　　　　（現羈押於臺灣高雄看守所）
上列被告因毒品危害防制條例案件，經檢察官提起公訴（96年度
毒偵字第2605號），被告於本院準備程序中為有罪之陳述，經合
議庭裁定由受命法官依簡式審判程序獨任審理，本院判決如下：
    主  文
甲○○施用第一級毒品，累犯，處有期徒刑捌月。扣案摻有海洛
因成分難以析離之殘渣袋壹只，沒收銷燬之。扣案注射針筒貳支
，均沒收。
    事  實
一、甲○○前於民國92年間，因施用毒品案件，經本院以92年度
    毒聲字第1739號裁定送觀察、勒戒後，認無繼續施用毒品之
    傾向，於92年4 月9 日因無繼續施用傾向而執行完畢出監，
    並經台灣高雄地方法院檢察署檢察官以92年度毒偵字第1813
    號為不起訴處分確定。另於94年間，因過失傷害案件，經本
    院以94年度交簡字第2172號判處有期徒刑3 月，於95年4 月
    13日縮刑期滿執行完畢。詎仍不知悔改，明知海洛因業經公
    告為毒品危害防制條例第2 條第2 項所列管之第一級毒品，
    不得非法持有、施用，竟基於施用第一級海洛因之犯意，於
    前揭觀察、勒戒執行完畢釋放後5 年內之95年9 月15日晚間
    8 時40分許，在高雄市○○○路111 之17號友人客廳內，以
    將海洛因摻水置入針筒後，再注射入靜脈之方式，施用第一
    級毒品海洛因1 次。嗣於同日晚上9 時許，因警方至上開地
    點查緝通緝犯時，而同遭當場查獲，並扣得甲○○所有，預
    備供施用海洛因所用之注射針筒2 支、摻有海洛因成分難以
    析離之殘渣袋1 只。
二、案經高雄市政府警察局三民第二分局移請臺灣高雄地方法院
    檢察署檢察官偵查後起訴。
    理  由
一、按本件被告甲○○所犯係死刑、無期徒刑、最輕本刑為3 年
    以上有期徒刑以外之罪，其於準備程序就前揭被訴事實為有
    罪之陳述，經受命法官告知簡式審判程序之旨，並聽取其與
    公訴人之意見後，本院認無不得或不宜改依簡式審判程序進
    行之處，爰依刑事訴訟法第273 條之1 第1 項、第284 條之
    1 ，裁定本件由受命法官獨任進行簡式審判程序，合先敘明
    。
二、上開犯罪事實，業據被告於本院審理時坦承不諱，復有殘渣
    袋1 只、注射針筒2 支扣案可憑。而被告為警查獲時所採集
    之尿液，經送鑑定結果，呈施用海洛因代謝而出之嗎啡陽性
    反應，有高雄市立凱旋醫院95年10月10日轉碼編號A0000000
    0 號濫用藥物尿液檢驗報告、嫌疑人尿液採證編號姓名對照
    表各1 紙附卷可稽。又上開扣案殘渣袋1 只，經送鑑定結果
    ，呈海洛因陽性反應，有高雄醫學大學附設中和紀念醫院96
    年1 月9 日編號9601-46 號檢驗報告1 紙存卷可參（見本院
    卷第25頁），則該殘渣袋摻有海洛因成分難以析離之情，足
    堪認定。從而，被告上開自白核與事實相符，自可採為認定
    事實之證據。再者，被告有事實欄所載經觀察、勒戒執行完
    畢之情，有卷附臺灣高等法院被告前案紀錄表1 份可按。從
    而，被告於觀察、勒戒執行完畢釋放後之5 年內，再犯施用
    毒品犯行，洵堪認定，本件事證明確，自應依法論科。
三、查海洛因屬毒品危害防制條例第2 條第2 項所稱之第一級毒
    品，不得持有、施用。被告竟持之以施用，核其所為，係犯
    毒品危害防制條例第10條第1 項之施用第1 級毒品罪。被告
    施用毒品前後持有該毒品之低度行為，應被其施用之高度行
    為所吸收，不另論罪。被告曾於94年間，因過失傷害案件，
    經本院以94年度交簡字第2172號判處有期徒刑3 月，於95年
    4 月13日縮刑期滿執行完畢之事實，可參上開卷附台灣高等
    法院被告前案紀錄表自明，其於前開有期徒刑執行完畢後之
    5 年內，再故意犯本件最重本刑為有期徒刑以上之罪，為累
    犯，應依刑法第47條第1 項之規定加重其刑。爰審酌被告前
    有施用毒品之不良素行，歷經觀察、勒戒程序後，仍未能徹
    底戒絕毒品，顯見意志不堅，且有失政府制定毒品危害防制
    條例之立法美意，本不宜寬貸，惟念其施用毒品乃自戕一己
    之身體健康，尚未害及他人，且犯後尚知坦承犯行等一切情
    狀，量處如主文所示之刑，以資儆懲。至扣案殘留第一級毒
    品海洛因成分之殘渣袋1 只，因難將其上殘留之海洛因成分
    分析剝離，應視為毒品，依毒品危害防制條例第18條第1 項
    前段規定宣告沒收銷燬之。另扣案注射針筒2 支，經送鑑定
    結果，表面未呈海洛因毒品陽性反應，雖有高雄醫學大學附
    設中和紀念醫院96年1 月9 日編號9601-44 、45號檢驗報告
    2 紙在卷可參（見本院卷第23、24頁），惟因被告自承該注
    射針筒為其所有，預備供施用海洛因毒品所用之物（見本院
    卷第89頁），依刑法第38條第1 項第2 款規定，併予宣告沒
    收之。
四、至檢察官另就被告於95年10月19日上午11時、同年11月29日
    下午4 時許回溯24小時內之某時、96年1 月23日、2 月9 日
    某時，所為施用第一級毒品犯行（偵查案號；95年度毒偵字
    第9449號、96年度毒偵字第1467號、1830號、2605號），認
    與上開起訴部分，係屬集合犯，請求併辦云云。惟查，上開
    併辦之施用毒品犯行與本案之施用毒品行為，二者相隔時間
    最近者亦有月餘之久，已難率認被告乃係出於單一集合犯行
    為或接續犯之決意而為，況被告於95年10月19日遭查獲後，
    因另案曾遭判處徒刑而於同日入監執行，於95年11月18日執
    行完畢出監等情，有卷附台灣高等法院被告前案紀錄表可憑
    ，被告於前開施用毒品期間內，既有入監服刑之情，亦徵其
    出監後所為施用毒品犯行，確係另行起意而為，參以檢察官
    亦未提出積極證據證明被告確有在密切接近之時、地持續為
    施用行為之情，則本院自難信併案部分與本案犯行間存有集
    合犯或接續犯之實質上一罪關係而併予審理，爰將此部分退
    回檢察官另為適法之處理。
據上論斷，應依刑事訴訟法第273 條之1 第1 項、第299 條第1
項前段，毒品危害防制條例第10條第1 項、第18條第1 項前段，
刑法第11條、第47條第1 項、第38條第1 項第2 款，判決如主文
。
本案經檢察官乙○○到庭執行職務。
中　　華　　民　　國　　96　　年　　4 　　月　　30　　日
                  刑事第十二庭  法　官  黃宗揚
以上正本證明與原本無異。
如不服本判決，應於判決送達後10日內，向本院提出上訴狀。
中　　華　　民　　國　　96　　年　　4 　　月　　30　　日
                                書記官  王壹理
所犯法條
毒品危害防制條例第10條第1項
施用第一級毒品者，處 6 月以上 5 年以下有期徒刑。
